# PPP项目无形资产建设期确认的合同资产是否要计提减值呢？

提问人：小熊吃 鸡 翅 时间：2021-05-07 19:52:23
PPP项目无形资产建设期确认的合同资产是否要计提减值呢？因为考虑是无形资产模式，那么建设期确认的合同资产是否还要像其他业务中的合同资产那样，按照ECL模型测试减值呢？如果提了减值，无形资产达到使用状态时，减值部分怎么处理呢？

回答人：chenyiwei
《企业会计准则解释第 14 号》规定“建造期间确认合同资产”，即不论最终对价形式是金融资产还是无形资产，在建造期间均先确认为“合同资产”，到运营期开始时再根据具体情况分别转为金融资产或者无形资产。但由此可能产生减值计提方面的疑问。在现行的企业会计准则体系下，规定对于合同资产的减值应适用《企业会计准则第 22 号——金融工具确认和计量》第八章中规定的“预期损失模型”，即仅针对债务人的信用风险确认减值。
这种减值模型对于PPP会计中的“金融资产模式”当然是适用的，但并不适用于“无形资产模式”，因为无形资产模式下影响社会资本方回报和资产可收回金额的主要因素是社会公众对相关公共服务的需求风险，而不是债务人信用风险。因此，在建造期间的会计处理中，虽然暂时不区分金融资产和无形资产，但在期末对合同资产进行减值测试时，仍应区分不同模式，对应采用不同的减值模型。对于将形成无形资产的合同资产，其减值应当适用《企业会计准则第 8 号——资产减值》。
另外，在判断建造期间的利息等借款费用能否资本化时，也要根据合同资产将转换为金融资产还是无形资产作出不同的处理。只有将转换为无形资产的合同资产，才是《企业会计准则第 17 号——借款费用》所指的“符合资本化条件的资产”，纯金融资产模式下借款费用不能资本化。